Multichar_Symbols

%<n%>
%<prn%>
%<adv%>
%<np%>

%<pers%>

%<ant%>

%<m%>
%<f%>
%<nt%>

%<p1%>
%<p2%>
%<p3%>

%<sg%>
%<pl%>

%<erg%>
%<abs%>

%{т%}

%>

LEXICON Root

Pronouns ;
Nouns ; 
Adverbs ; 

LEXICON CASE 

%<abs%>: # ;
%<erg%>:%>ни # ;

LEXICON N-DUBURA 

%<n%>%<sg%>: CASE ; 
%<n%>%<pl%>:%>%{т%} CASE ; 

LEXICON N-UQNA

%<n%>%<sg%>: CASE ; 
%<n%>%<pl%>:%>р CASE ; 

LEXICON N-ADAJ

%<n%>%<sg%>: CASE ; 
%<n%>%<pl%>:%>хъалэ CASE ;

LEXICON NP-ANT-M 

%<np%>%<ant%>%<m%>%<sg%>: CASE ;

LEXICON PRON-PERS-NU

%<prn%>%<pers%>%<p1%>%<sg%>%<abs%>:у # ;
%<prn%>%<pers%>%<p1%>%<sg%>%<erg%>:уни # ;
%<prn%>%<pers%>%<p1%>%<sg%>%<dat%>:аб # ;

LEXICON PRON-PERS-ĦU

%<prn%>%<pers%>%<p2%>%<sg%>%<abs%>:у # ;
!%<prn%>%<pers%>%<p2%>%<sg%>%<erg%>:уни # ;
!%<prn%>%<pers%>%<p2%>%<sg%>%<dat%>:аб # ;


LEXICON ADV

%<adv%>: # ;

!!!!!!!!!!!!!!!!!!!!!!!!!!!!!!!!!!!!!!!!!!!!!!!!!!!!!!!!!!!!!!!!!!!!!!!!!!!!!!!

LEXICON Pronouns 

ну:н PRON-PERS-NU ; ! "я"
хӏу:хӏ PRON-PERS-ĦU ; ! "ты"

LEXICON Nouns 

дубура:дубура N-DUBURA ;  ! ""
бургьала:бургьала N-DUBURA ;  ! "" 
устар:устар N-DUBURA ;  ! ""
гӏабул:гӏабул N-DUBURA ; ! "лошадь"
ухъна:ухъна N-UQNA ; ! "старик"
адай:адай N-ADAJ ; ! "папа"
абай:абай N-ADAJ ; ! "мама"
замари:замари N-DUBURA ; 

LEXICON ProperNouns 

ГӀaли:ГӀaли NP-ANT-M ; ! ""

LEXICON Adverbs 

гьанна:гьанна ADV ; ! "сейчас"
